【裁判字號】    90,交易,311
【裁判日期】    900619
【裁判案由】    公共危險
【裁判全文】
臺灣臺中地方法院刑事判決                          九十年度交易字第三一一號
    公  訴  人  臺灣台中地方法院檢察署檢察官
    被      告  丙○○
    被      告  乙○○
右列被告因公共危險等案件，經檢察官提起公訴 (九十年度偵字第五四四號)本院
判決如左：
    主  文
丙○○服用酒類，不能安全駕駛動力交通工具而駕駛，處拘役伍拾日。如易科罰金，
以參佰元折算壹日。被訴過失傷害部分，公訴不受理。
乙○○公訴不受理。
    事  實
一、丙○○係從事駕駛業務之人，於民國九十年二月二十五日下午十時許，在台中縣
    新社鄉中正村友人住處，服用高梁酒後，應注意飲酒後其吐氣所含酒精成份超過
    每公升零點二五毫克以上者，不得駕車之規定，竟於飲酒後其吐氣所含酒精成分
    達每公升０．五一毫克之不能安全駕駛酒醉情況下，仍駕駛車牌號碼ＮＲ─九六
    ００號自用小客車搭載其子甲○○，沿台中縣新社鄉○○街○段三三巷往中和街
    五段之方向行駛，途經中和街五段與東新路口，應注意車前狀況，隨時採取必要
    之安全措施，且應減速慢行，作隨時停車之準備，又依當時情況並無不能注意之
    情形，竟疏未注意車前狀況，隨時採取必要之安全措施，且未減速慢行，適有乙○○駕駛車號六Ｌ─一三一五號自小客車，沿台中縣新社鄉○○路往土牛方向行
    駛，亦疏未注意行車速度依標誌規定，依當時情況並無不能注意之情形，竟貿然
    以時速六十公里之速度超速行駛，因而閃避不及於前開路口二車發生碰撞，致使
    乙○○受有右側臏骨骨折；丙○○受有左耳垂裂傷、左胸擦挫傷；甲○○受有頭
    部受傷、前額裂傷、面部多處擦挫傷等傷害（傷害部分於審理中相互撤回告訴）
    。
二、案經丙○○、甲○○及乙○○訴由台中縣警察局東勢分局報告檢察官偵查起訴。
    理  由
甲、被告丙○○公共危險部分：
一、訊據被告丙○○對於右揭酒後駕車肇事之犯罪事實坦承不諱，復有道路交通事故
    調查報告表、東勢鎮農會附設農民醫院血清檢驗報告單各一紙、驗傷單一紙、照
    片四紙在卷可參。按刑法第一百八十五條之三，條文中所稱「不能安全駕駛動力
    交通工具」係屬抽象危險犯，除衡之行為人駕車時飲用酒類之程度及血液中酒精
    含量之多寡外，並應參以行為人當時之精神狀態、駕馭車輛之情形及對於交通號
    誌或指揮之遵守能力，以資相佐，斷非徒以飲酒數量作為取決是否成罪之唯一標
    準。法務部八十八年五月十八日法八八檢字第００一六六九號函即同此意旨。被
    告駕車前即已飲用酒類，於駕駛車輛肇事後，經警測定其吐氣中所含酒精成分已
    達每公升零點五一毫克，揆之前揭說明，其駕駛車輛之注意能力已因飲酒而較平
    日為低，並與他車發生碰撞，顯已不能安全駕駛動力交通工具事証明確，被告犯
    行堪以認定。
二、核被告所為係犯刑法第一百八十五條之三之公共危險罪。爰審酌被告犯罪所生危
    害尚非重大，於警訊及審理中坦承犯行，且已與被害人和解，犯後態度尚稱良好
    等一切情狀，量處如主文所示之刑，並諭知易科罰金之折算標準。
乙、被告丙○○、乙○○過失傷害部分：
一、公訴意旨另以：被告丙○○於右揭時地酒後駕駛車牌號碼ＮＲ─九六００號自用
    小客車搭載其子甲○○，沿台中縣新社鄉○○街○段三三巷往中和街五段之方向
    行駛，途經中和街五段與東新路口，應注意車前狀況，隨時採取必要之安全措施
    ，且應減速慢行，作隨時停車之準備，又依當時情況並無不能注意之情形，竟疏
    未注意車前狀況，隨時採取必要之安全措施，且未減速慢行，適有被告乙○○駕
    駛車號六Ｌ─一三一五號自小客車，沿台中縣新社鄉○○路往土牛方向行駛，亦
    疏未注意行車速度依標誌規定，依當時情況並無不能注意之情形，竟貿然以時速
    六十公里之速度超速行駛，因而閃避不及於前開路口二車發生碰撞，致使乙○○
    受有右側臏骨骨折；丙○○受有左耳垂裂傷、左胸擦挫傷；甲○○受有頭部受傷
    、前額裂傷、面部多處擦挫傷等傷害。因認被告丙○○犯有刑法第二百八十四條
    第二項前段之過失傷害罪，被告乙○○犯有同條第一項前段之過失傷害罪等語。
二、按告訴乃論之罪，其告訴人於第一審辯終結前，得撤回其告訴；又告訴經撤回者
    ，應諭知不受理之判決，刑事訴訟法第二百三十八條第一項、第三百零三條第三
    款分別定有明文。經查本件被告等二人上開犯行經檢察官以刑法第二百八十四條
    第一、二項前段之過失傷害罪提起公訴，依同法第二百八十七條前段規定係屬告
    訴乃論之罪，茲據告訴人丙○○、乙○○、甲○○於辯論終結前撤回其告訴，有
    審判筆錄附卷可稽，依前開規定，爰諭知不受理之判決。
丙、據上論斷，應依刑事訴訟法第二百九十九條第一項前段、第三百零三條第三款、
    刑法第一百八十五條之三、第四十一條第一項，罰金罰鍰提高標準條例第二條，
    判決如主文。
中      華      民      國    九十      年      六      月     十九     日
                                    臺灣臺中地方法院交通法庭
                                        法  官  許金樹
右正本證明與原本無異。
如不服本判決，應於判決送達後十日內向本院提出上訴狀( 應附繕本 )，上訴於臺灣
高等法院臺中分院。
                                        書記官
中      華      民      國    九十      年      六      月   二十二    日
刑法第一百八十五條之三：
服用毒品、麻醉藥品、酒類或其他相類之物，不能安全駕駛動力交通工具而駕駛者，
處一年以下有期徒刑、拘役或三萬元以下罰金。


司法院資訊處製作；財團法人民間司法改革基金會備份。
